最　高　行　政　法　院　裁　定
                                     100年度裁字第1198號
上  訴  人　李朋臻
被 上訴 人　勞工保險局
代　表　人　陳益民
上列當事人間勞保事件，上訴人對於中華民國100年3月16日臺北
高等行政法院99年度簡字第495號判決，提起上訴，本院裁定如
下：
　　主  文
上訴駁回。
上訴審訴訟費用由上訴人負擔。
　　理  由
一、按對於適用簡易程序之裁判提起上訴，須經本院許可，且該
    許可以訴訟事件所涉及之法律見解具有原則性者為限，行政
    訴訟法第235條定有明文。所謂法律見解具有原則性者，係
    指該事件涉及之法律問題意義重大，而有加以闡釋必要之情
    形而言，非以其對於該訴訟當事人之勝敗有無決定性之影響
    為斷。例如原裁判所適用之行政命令是否牴觸法律之判斷，
    或高等行政法院就同類事件所表示之法律見解存在歧異，或
    與本院向來之見解互相牴觸，有由本院確認或統一法律上意
    見之必要等情形屬之。
二、上訴人前以保誠人壽保險股份有限公司（下稱保誠人壽）為
    投保單位，參加勞工保險為被保險人，以於民國（下同）96
    年3月22日公出途中受傷致「左腿痛、下背痛」、「下背挫
    傷併左坐骨神經損傷」為由，於98年4月24日檢據申請96年3
    月30日至98年4月2日期間職業傷害傷病給付。經被上訴人審
    查，以上訴人所患挫傷為職業傷害，所請傷病給付應自96年
    4月5日起至同年7月3日止，按平均日投保薪資370元之70%給
    付90日計新臺幣（下同）23,310元，餘所請不予給付。上訴
    人不服並於98年6月15日申請審議，經被上訴人重新審查，
    則以上訴人所患左坐骨神經損傷為職業傷害，所請傷病給付
    自96年4月5日起至同年10月1日止，計180日為46,620元，乃
    以98年8月31日保給傷字第09860661000號函核定（下稱原處
    分），餘所請期間不予給付。上訴人不服，向勞工保險監理
    委員會申請審議，亦經該會於98年12月15日以98保監審字第
    4099號審定書審定申請審議駁回後，提起訴願遭決定駁回，
    嗣提起行政訴訟，又經原審駁回，遂提起本件上訴。
三、本件上訴人對於高等行政法院適用簡易程序所為之判決，提
    起上訴，略以：原判決謂上訴人平均日投保薪資為370元，
    應為550元，但暫不異議；另原判決謂傷病給付自96年4月5
    日起至同年10月1日止，餘所請期間不予給付為兩造不爭執
    ，及認定上訴人無腰椎間盤突出之狀況、MRI核磁共振及斷
    層掃描及肌電圖檢查結果正常，另認定上訴人行走良好之狀
    態，均與事實不符；另原判決認上訴人具基本行步能力之意
    涵為何，上訴人工作內容並非具基本行步能力即可做到；原
    判決認壢新醫院之診斷書距事故發生日期約9月，惟期間上
    訴人住院兩次並在署立桃園醫院等醫院門診多次，均係因同
    職災傷病持續治療，原判決認可能出於其他意外事件或本身
    病變，應提出證據等語，為其論據。惟原處分業已載明上訴
    人「．．．平均月投保薪資11,100元（平均日投保薪資370
    元）．．．發給07級職業傷害病失能給付660日計244,200元
    ，已於98年7月17日核付．．．」，上訴人對此平均日投保
    薪資370元，均未在訴願或原審程序中有所爭執，迄本件上
    訴始泛稱其平均日投保薪資應為550元等語，復未提出證據
    以明之，自尚未具體指摘原判決對此有何違背法令情形。核
    其所陳上述理由，所爭執者無非原審法院證據取捨及事實認
    定，尚非高等行政法院各庭間就同類事件所表示之法律見解
    存在歧異，須由本院統一法律上意見，或該訴訟事件所涉法
    律問題意義重大，而有由本院加以闡釋必要之問題。核無所
    涉及之法律見解，具有原則性之重要，而有加以闡釋之必要
    情形，依首開規定及說明，其上訴不應許可，應予駁回。
四、據上論結，本件上訴為不合法。依行政訴訟法第249條第1項
    前段、第104條、民事訴訟法第95條、第78條，裁定如主文
    。
中　　華　　民　　國　　100　 年　　5　　 月　　12　　日
                    最高行政法院第六庭
                        審判長法官　黃　合　文
                              法官　鄭　忠　仁
                              法官　劉　介　中
                              法官　帥　嘉　寶
                              法官　陳　鴻　斌

以  上  正  本  證  明  與  原  本  無  異
中　　華　　民　　國　　100　 年　　5　　 月　　13　　日
　　　　　　　　　　　　　　　書記官　王　史　民